【裁判字號】    96,易,1224
【裁判日期】    970109
【裁判案由】    竊盜
【裁判全文】
臺灣桃園地方法院刑事判決              96年度易字第1224號
公  訴  人  臺灣桃園地方法院檢察署檢察官
被      告  甲○○
                    （現羈押在臺灣桃園看守所）
上列被告因竊盜等案件，經檢察官提起公訴（96年度偵字第2185
1 號），本院判決如下︰
    主  文
甲○○攜帶兇器踰越牆垣竊盜，累犯，處有期徒刑捌月。扣案之
老虎鉗壹支，沒收；又傷害人之身體，累犯，處有期徒刑肆月。
扣案之老虎鉗壹支，沒收。應執行有期徒刑拾壹月。扣案之老虎
鉗壹支，沒收。
    事  實
一、甲○○前曾於民國94年間因竊盜案件，經本院於95年1 月2
    日以94年度壢簡字第868 號判處有期徒刑6 月確定，於95年
    9 月16日縮短刑期執行完畢，於翌日釋放。詎仍不知悔改，
    意圖為自己不法之所有，於96年9 月11日夜間某時，攜帶客
    觀上足供兇器使用，而對人之生命、身體產生危害之老虎鉗
    1 支，以翻越牆垣之方式進入桃園縣平鎮市○○路411 號新
    光合纖公司廠房內，以其所持老虎鉗剪取該公司廠房內之電
    纜線2 綑、白鐵鐵板2 片，得手後即將其所竊之物自圍牆內
    往外丟出，且隨之翻越圍牆欲自新光合纖公司旁之新富公園
    逃離現場，適保全人員丙○○、乙○○因警報觸動而至現場
    勘查，丙○○見甲○○翻牆落地，隨即向前質問且等候乙○○與其會合，詎甲○○因見丙○○、乙○○欲阻止其離去且
    報警處理，竟另基於傷害人之身體之犯意，先以徒手推打丙○○、乙○○之胸部，繼而持老虎鉗夾擊乙○○手臂，致乙○○受有肩及上臂多處開放性傷口等傷害，嗣經丙○○、乙○○強力阻止甲○○離去，甲○○始於同日21時45分許，在
    新富公園內為警當場查獲，並扣得甲○○所有供竊盜所用之
    老虎鉗1 支。
二、案經乙○○訴由桃園縣政府警察局平鎮分局報請臺灣桃園地
    方法院檢察署檢察官偵查起訴。
    理  由
一、證據能力：
    按被告以外之人於審判外之言詞或書面陳述，除法律有規定
    者外，不得作為證據，刑事訴訟法第159 條第1 項固定有明
    文。惟被告以外之人於審判外之陳述，雖不符同法第159 條
    之1 至之4 之規定，而經當事人於審判程序同意作為證據，
    法院審酌該言詞陳述或書面陳述作成時之情況，認為適當者
    ，亦得為證據；當事人、代理人或辯護人於法院調查證據時
    ，知有第159 條第1 項不得為證據之情形，而未於言詞辯論
    終結前聲明異議者，視為有前項之同意，此亦據同法第159
    條之5 規定甚明。查本件被告、檢察官於本院準備程序中均
    未就證據能力提出爭執，且迄於言詞辯論終結前，亦未就本
    院所調查之證據主張有刑事訴訟法第159 條第1 項不得為證
    據之情形，應認均已同意得作為本案之證據。從而，下述之
    證據資料縱有屬傳聞證據，且不符刑事訴訟法第159 條之1
    至之4 之規定者，經本院審酌各該證據資料作成時之一切客
    觀情況，認無不適當之情事，均認有證據能力，合先敘明。
二、實體部分：
  (一)訊據被告甲○○矢口否認其有於上開時、地，持老虎鉗翻越
    牆垣竊取新光合纖公司廠房內之電纜線、白鐵鐵板，並在逃
    離至新光合纖公司旁之新富公園內，或徒手或持老虎鉗傷害
    告訴人乙○○等情，於警詢、偵查中先辯稱：當天我是坐在
    公園邊等朋友過來，後來保全過來並懷疑是我竊盜所以限制
    我行動，並且推我，所以我才會還擊云云；於本院審理時則
    改辯以：當天我是到公園餵食流浪狗，我並沒有從新光合纖
    公司翻牆至該公園，我也沒有以老虎鉗攻擊告訴人乙○○云
    云。經查：
  (二)被告甲○○於本院調查時坦承：有於96年9 月11日下午5 時
    許，帶著老虎鉗翻牆進入新光合纖公司，以老虎鉗剪斷電纜
    線方式竊取電纜線，之後先將電纜線丟出來，自己再翻牆出
    來，圍牆外就是公園，翻牆出來後就被保全攔住等語明確（
    見本院卷第15頁），核與證人乙○○於本院審理時結證稱：
    當天我是收到管制中心通報所以到現場去，我到時是將車子
    停放在新光合纖公司的左側，然後從正門進入廠房後，先做
    廠房外圍檢查，檢查到廠房右側時，發現右側圍牆邊有人影
    並向圍牆外丟東西，並翻牆出去，之後我就打電話給我們公
    司本區機動員丙○○，丙○○就告訴我他已經到了，並且有
    看到人跳出去，要我趕過去一起圍捕，我到公園時，丙○○
    已經在被告後方，我們就報警，丙○○並告訴我就是被告翻
    牆出來，被告想要離開現場，丙○○從他被後抓住他的雙手
    不讓他走，後來被告掙脫之後，我就抓住被告的脖子，結果
    被告還一直掙扎，我們就跌倒在地，被告就從他的包包裡拿
    出老虎鉗，由下往上戳我的身體，並用老虎鉗夾我的左手臂
    ，後來在警察抵達時發現圍牆旁草叢裡面有新光合纖公司的
    電纜線、鐵板等語（見本院卷第73頁至第75頁），證人丙○○於本院審理時結證稱：當天晚上是管制中心通知我該處有
    發警報，所以我有前往該處，我到該處時就直接前往新光合
    纖公司後面，往右側公園方向走，到右側時，我有看到鐵板
    、電纜線從公司裡面往外丟，之後人翻牆出來，翻牆出來的
    人就是被告，因為當時現場只有被告1 個人，我過去問被告
    時，被告假裝在玩地上的石頭，後來乙○○打電話給我，我
    要乙○○趕快過來，等乙○○到了之後，我們就想把被告抓
    起來，但被告想走，我就用雙手抓住被告的雙手，不過因為
    被告力量比我大，所以被他掙脫了，之後換乙○○去抓他，
    因為被告也有反抗，所以他們兩個人都跌到地上，後來我就
    看到被告拿出老虎鉗夾乙○○的手臂等語相符（見本院卷第
    76頁至第78頁）。此外有贓物認領保管單、陽明醫院診斷證
    明書在卷可按（見偵查卷第13頁、第25頁），並有老虎鉗1
    支扣案可證。
  (三)經警將在新光合纖公司1 樓撞球桌、2 樓走廊所拓得鞋印、
    在新富公園所查獲之電纜線與被告當天所穿之拖鞋、所扣得
    之老虎鉗送內政部警政署刑事警察局鑑定，鑑定結果認：「
    一、送鑑電纜線待比對端經剪下後於實體顯微鏡下觀察，並
    與送鑑工具（電纜剪）所製作之試驗痕跡於比對顯微鏡下比
    對結果：編號1-1 、2 、3-1 、4 、5 、6-2 、7-1 、7-2
    、9 號電纜線待比對端上所遺留之工具痕跡與送鑑電纜剪所
    製作之試驗痕跡，紋痕特徵及其相對位置吻合。二、送鑑編
    號1-2 、3-2 、6-1 、8 、10、11、12、13號電纜線，因足
    資個化比對之紋痕特徵不足，無法進一步加以鑑定。三、送
    鑑DSC02595、DSC02602、DSC0065 、DSC0077 照片經製作成
    1 ：1 比例相片，與送鑑脫鞋左、右腳鞋底拓印痕所製作成
    之透明片重合比對結果：(一)編號Ａ照片（DSC02595）與左腳
    拖鞋鞋底拓印痕紋痕特徵及其相對位置吻合，認係送鑑左腳
    拖鞋所遺留。(二)編號Ｂ照片（DSC02602）與右腳拖鞋鞋底拓
    印痕紋痕特徵及其相對位置吻合，認係送鑑右腳拖鞋所遺留
    。(三)編號Ｃ照片（DSC0065） 與右腳拖鞋鞋底拓印痕紋痕特
    徵及其相對位置吻合，認係送鑑右腳拖鞋所遺留。(四)編號Ｄ
    照片（DSC0077） 與左腳拖鞋鞋底拓印痕紋痕型態、大小、
    間距類同，惟缺乏足資個化之紋痕特徵，無法進一步比對。
    」等情，有該局96年11月12日刑鑑字第096001 59204號函在
    卷可案（見偵查卷第89頁至第116 頁），則被告確有在當時
    進入新光合纖公司工廠內等情亦堪認定。此外，被告前後供
    詞反覆，業如前述，自難認其辯稱未竊取電纜線及未持老虎
    鉗夾傷並毆打乙○○為可採。
  (四)另被告聲請調閱並勘驗該處監視錄影畫面，然桃園縣政府警
    察局平鎮分局函覆本院：被告於96年9 月11日進入新光合纖
    公司及在公園與保全扭打之處，未裝設有監視錄影系統等語
    ，有該分局96年11月12日平警分刑字第0966028298號函在卷
    可按（見本院卷第45頁），故本院無法進行勘驗，附此敘明
    。
  (五)綜上所述，被告於上開時、地，持老虎鉗竊取新光合纖公司
    電纜線、白鐵鐵板，並持老虎鉗、徒手傷害乙○○，其事證
    明確，犯行洵堪認定，應予依法論科。
三、核被告所為，係犯刑法第321 條第1 項第2 款、第3 款之攜
    帶兇器踰越牆垣竊盜罪、刑法第277 條第1 項之傷害罪。被
    告所犯上開2 罪，犯意各別，罪名不同，應分論併罰之。再
    查，被告甲○○有如事實欄所示之科刑及執行情形，有臺灣
    高等法院被告前案紀錄表1 份附卷足稽，其於前揭有期徒刑
    執行完畢後，5 年內故意再犯前述有期徒刑以上刑之罪，為
    累犯，上揭其所犯竊盜、傷害之罪，均應依刑法第47條第1
    項規定加重其刑。審酌被告前已有竊盜犯行，足徵其素行不
    端，且正值青壯，竟不思以正常管道賺取財物，而以此竊盜
    行徑多次為之，容有惡性，且犯後猶飾詞否認犯行，及其生
    活狀況、智識程度、所生危害及公訴人具體求刑有期徒刑1
    年，尚嫌過重等一切情狀，就其所犯之罪各量處如主文所示
    之刑，並定其應執行之刑。扣案之老虎鉗1 支，係被告所有
    供犯加重竊盜罪、傷害罪所用之物，業據其於96年11月28日
    本院審理時供承在卷（見本院卷第80頁），爰依刑法第38條
    第1 項第2 款規定宣告沒收。
據上論斷，依刑事訴訟法第284 條之1 、第299 條第1 項前段，
刑法第321 條第1 項第2 款、第3 款、第277 條第1 項、第47條
第1 項、第38條第1 項第2 款、第51條第5 款，刑法施行法第1
條之1 第1 項、第2 項前段，判決如主文。
本案經檢察官林安紜到庭執行職務。
中    華    民    國    97    年    1     月    9     日
                  刑事第一庭  法  官  朱美璘
以上正本證明與原本無異
如不服本判決，應於判決送達後10日內向本院提出上訴狀（應附
繕本），其未敘述上訴理由者，應於上訴期間屆滿後20日內補提
理由書狀於本院，上訴於臺灣高等法院。
                              書記官  谷貞豫
中    華    民    國    97    年    1     月    10    日
附錄本案論罪科刑法條：
中華民國刑法第321條
犯竊盜罪而有左列情形之一者，處 6 月以上、 5 年以下有期徒
刑：
一  於夜間侵入住宅或有人居住之建築物、船艦或隱匿其內而犯
    之者。
二  毀越門扇、牆垣或其他安全設備而犯之者。
三  攜帶兇器而犯之者。
四  結夥三人以上而犯之者。
五  乘火災、水災或其他災害之際而犯之者。
六  在車站或埠頭而犯之者。
前項之未遂犯罰之。
中華民國刑法第277條
傷害人之身體或健康者，處 3 年以下有期徒刑、拘役或 1 千元
以下罰金。
犯前項之罪因而致人於死者，處無期徒刑或7 年以上有期徒刑；
致重傷者，處3 年以上10年以下有期徒刑。


司法院資訊處製作；財團法人民間司法改革基金會備份。
